【裁判字號】    97,易,471
【裁判日期】    970509
【裁判案由】    過失傷害
【裁判全文】
臺灣士林地方法院刑事判決               97年度易字第471號
公  訴  人  臺灣士林地方法院檢察署檢察官
被      告  甲○○
上列被告因業務過失傷害案件，經檢察官提起公訴（97年度偵字
第1188號），本院判決如下：
    主  文
甲○○犯業務過失傷害罪，處拘役伍拾日，如易科罰金，以新臺
幣壹仟元折算壹日。緩刑貳年。
    事  實
一、甲○○係臺北市○○區○○路25號地下1 樓「行動二手館」
    之店長，為從事業務之人，明知該店樓梯地板之材質為壓克
    力，於下雨天時應隨時注意保持店面騎樓及樓梯之清潔與乾
    燥，以防止來店客人往來之危險，而依當時狀況，並無不能
    注意之情形，竟疏未注意保持樓梯之乾燥，適有乙○○於民
    國96年9 月17日晚上10時許前往該店欲購買手機時，因當日
    下雨樓梯積水潮溼，而在1 樓往地下室店內之樓梯滑倒，使
    乙○○受有右肩挫傷之傷害。
二、案經乙○○訴由臺灣板橋地方法院檢察署檢察官呈請臺灣高
    等法院檢察署檢察長令轉臺灣士林地方法院檢察署檢察官偵
    查起訴。
    理  由
一、訊據被告甲○○固坦承其為「行動二手館」之店長，告訴人
    乙○○於上開時地滑倒等情，然堅決否認否認有何業務過失
    傷害犯行，辯稱：當天下雨，客人進出店會拖地，保持地板
    乾燥，其自96年擔任店長以來，期間並無人因此而滑倒等語
    。經查：
（一）上開事實，業經告訴人乙○○指訴及證人何宥澄之證述甚
      詳，並有長庚紀念醫院臺北本院96年9 月17日診斷證明書
      1 紙、現場照片4 張在卷可憑。
（二）被告雖辯稱其無過失，然查被告為臺北市○○區○○路25
      號地下1 樓「行動二手館」之店長，為從事業務之人，顧
      客前往消費時需先由階梯下樓，當日下雨樓梯積水潮溼，
      自應注意樓梯是否保持乾燥，而依當時情形並無不能注意
      之情形，詎其竟疏於注意，致告訴人因樓梯濕滑跌倒受有
      右肩挫傷之傷害，自有應注意，能注意而不注意之過失，
      且其過失與告訴人之傷害間有因果關係。
（三）綜上所述，本件被告之業務過失傷害犯行明確，自應依法
      論科。
二、核被告所為，係犯刑法第284 條第2 項前段之業務過失傷害
    罪。公訴意旨認被告係犯刑法第284 條第1 項前段之過失傷
    害罪，容有未洽，惟社會之基本事實同一，爰變更起訴法條
    。爰審酌被告並無前科，素行尚佳，此次犯罪係因過失而犯
    ，且其惡性不高，告訴人所受之傷害及被告犯後態度等一切
    情狀，量處如主文所示之刑，並諭知易科罰金之折算標準。
    又被告未曾因故意犯罪受有期徒刑以上刑之宣告，有臺灣高
    等法院被告前案紀錄表在卷可稽，歷此偵、審程序，當知警
    惕而無再犯之虞，本院因認對被告所宣告之刑，以暫不執行
    為適當，爰併予宣告緩刑2 年，以啟自新。
據上論斷，應依刑事訴訟法第299 條第1 項前段、第300 條，刑
法第284 條第2 項、第41條第1 項前段、第74條第1 項第1 款，
刑法施行法第1 條之1 判決如主文。
本案經檢察官蔡啟文到庭執行職務
中    華    民    國    97    年     5    月    9     日
                  刑事第四庭    法  官  劉秉鑫
上正本證明與原本無異。
如不服本判決，應於判決送達後10日內向本院提出上訴狀（應抄
附繕本），其未敘述上訴之理由者並得於提起上訴後20日內向本
院補提理由書（均須按他造當事人之人數附繕本）。
                                 書記官 吳尚文
中    華    民    國    97    年     5    月    9    日
附錄本判決所引法條
中華民國刑法第284條第2項
從事業務之人，因業務上之過失傷害人者，處一年以下有期徒刑
、拘役或一千元以下罰金。致重傷者，處三年有期徒刑、拘役或
二千元以下罰金。


司法院資訊處製作；財團法人民間司法改革基金會備份。
